臺灣高等法院刑事判決
                                   108年度上訴字第2929號
上  訴  人  臺灣桃園地方檢察署檢察官
被      告  連騏勳


指定辯護人  宋範翔律師（義務辯護律師）
被      告  郭育豪


指定辯護人  本院公設辯護人王永炫
上列上訴人因被告等違反毒品危害防制條例案件，不服臺灣桃園
地方法院107 年度訴字第635 號，中華民國108 年3 月25日第一
審判決（起訴案號：臺灣桃園地方檢察署107年度偵字第11460號
），提起上訴，本院判決如下：
    主  文
原判決關於沒收部分撤銷。
扣案之第三級毒品愷他命捌包（含包裝袋捌個，驗餘總毛重拾柒
點捌玖捌公克）及含有第三級毒品氯乙基卡西酮、甲苯基乙基胺
戊酮、硝甲西泮成分之咖啡包貳包（含包裝袋貳個，驗餘總淨重
貳拾陸點貳伍公克）均沒收；未扣案之門號0000000000號行動電
話壹具（含SIM 卡壹張)沒收，於全部或一部不能沒收或不宜執
行沒收時，追徵其價額。
其他上訴駁回。
    事  實
一、甲○○、乙○○均明知愷他命、氯乙基卡西酮、甲苯基乙基胺戊
    酮及硝甲西泮均係毒品危害防制條例第2 條第2 項第3 款所
    規定之第三級毒品，依法均不得販賣，竟與真實姓名、年籍
    均不詳，綽號「小黑」之成年人共同基於販賣第三級毒品愷
    他命、氯乙基卡西酮、甲苯基乙基胺戊酮及硝甲西泮以營利
    之犯意聯絡，先由「小黑」以其所持用之門號0000000000號
    行動電話作為販毒專用之聯絡工具，供不特定人撥打向其訂
    購毒品，並約定交易地點，再由甲○○、乙○○依「小黑」之指
    示至雙方約定之地點，交付第三級毒品愷他命或含有第三級
    毒品氯乙基卡西酮、甲苯基乙基胺戊酮及硝甲西泮成分之咖
    啡包予賣家並收取價金，而伺機販售第三級毒品牟利。俟於
    民國107 年4 月27日晚間9 時至10時許期間內某時許，在不
    詳地點，與桃園市政府警察局桃園分局（下稱桃園分局）中
    路派出所警員周孟冬配合、匿名「A1」之成年人撥打上開門
    號行動電話向「小黑」佯稱欲購買毒品，雙方約定旋即在位
    在桃園市○○區○○○○街000 號之○○○汽車旅館607 號房內交易
    毒品後，「小黑」即指示甲○○、乙○○攜帶愷他命8 包（驗前
    總毛重17.9公克，取樣0.0020公克鑑驗用罄，驗餘總毛重17
    .898公克）及含有氯乙基卡西酮、甲苯基乙基胺戊酮、硝甲
    西泮成分之咖啡包2 包（驗前總淨重27.57 公克，取樣1.32
    公克鑑定用罄，驗餘總淨重26.25 公克）旋即前往雙方約定
    之上開○○○汽車旅館607 號房進行交易，待甲○○、乙○○到達
    該房間並取出上開毒品，欲與周孟冬為毒品交易時，周孟冬
    旋即表明身分而查獲，並當場扣得上開愷他命8 包及含有氯
    乙基卡西酮、甲苯基乙基胺戊酮及硝甲西泮成分之咖啡包2 
    包，甲○○、乙○○及「小黑
    」乃未能得逞而未遂。
二、案經桃園分局報請臺灣桃園地方檢察署檢察官偵查起訴。
    理  由
壹、證據能力方面：
一、按被告以外之人於審判外之陳述，雖不符刑事訴訟法第159
    條之1 至第159 條之4 之規定，然經當事人於審判程序同意
    作為證據，法院審酌該言詞陳述或書面陳述作成時之情況，
    認為適當者，亦得為證據；當事人、代理人或辯護人於法院
    調查證據時，知有刑事訴訟法第159 條第1 項不得為證據之
    情形，而未於言詞辯論終結前聲明異議者，視為有前項之同
    意，刑事訴訟法第159 條之5 定有明文。查，本判決下列認
    定事實所引用之被告以外之人於審判外所為之供述證據資料
    （包含人證與文書等證據），並無證據證明係公務員違背法
    定程序所取得；而檢察官、被告甲○○、乙○○（以下合稱被告
    2 人）及其等辯護人對本院準備程序期日提示之卷證，均不
    爭執其證據能力，且迄至言詞辯論終結前亦未再聲明異議，
    本案證據資料作成時之情況，核無違法取證或其他瑕疵，證
    明力亦無明顯過低之情形，認為以之作為證據為適當，依刑
    事訴訟法第159 條之5 規定，自均得作為證據。
二、至於非供述證據部分，檢察官、被告2 人及其等辯護人於本
    院準備程序期日均不爭執其證據能力，復均查無違反法定程
    序取得或其他不得作為證據之情形，且經本院於審理期日提
    示予檢察官、被告2 人及其等辯護人而為合法調查，應認均
    有證據能力。
貳、實體部分：
一、認定犯罪事實所憑之證據及理由：   
  ㈠上開犯罪事實，業據被告2 人於偵查、原審及本院審理中均
    坦承不諱（見偵卷第152 至154 、159 至160 頁反面、原審
    卷一第12頁反面、13、14頁反面、15、50至51頁、原審卷二
    第34頁反面至35頁反面、59頁、本院卷第76、77、82、133
    、134 頁），復經證人「A1」、證人即現場查獲員警周孟冬
    、梁家源、黃芷涵、李祐全於偵查中證述屬實（見偵卷第12
    1 至125 頁），並有桃園分局扣押筆錄、扣押物品收據、扣
    押物品目錄表、扣押物品清單、職務報告、現場及扣案物照
    片、門號0000000000號行動電話之通聯紀錄等件在卷可稽（
    見偵卷第19至22、24、41至46、85至110 、200 、209 頁）
    ，且有上開愷他命8 包及咖啡包2 包扣案可佐。又上開扣案
    之愷他命8 包，經送台灣檢驗科技股份有限公司濫用藥物實
    驗室- 台北以GC/ MS氣相層析/ 質譜儀法、LC/ MS/ MS液相
    層析串聯質譜儀確認檢驗，驗前總毛重17.9公克，取樣0.00
    20公克鑑驗用罄，驗餘總毛重17.898公克，確呈愷他命陽性
    反應乙節，有該公司107 年5 月17日UL/2018/00000000號濫
    用藥物檢驗報告1 份附卷可參（見偵卷第201 頁）；而前開
    扣案之咖啡包2 包，經送內政部警政署刑事警察局以氣相層
    析/ 質譜分析法、核磁共振分析法鑑定，驗前總淨重約27.5
     7 公克，隨機抽取1.32公克鑑定用罄，鑑定部分確檢出氯
    乙基卡西酮、甲苯基乙基胺戊酮及硝甲西泮成分，測得氯乙
    基卡西酮純度約2%，依據抽測純度值，推估送驗之2 包咖啡
    包均含氯乙基卡西酮之驗前總純質淨重約0.55公克等情，有
    該局106 年11月28日刑鑑字第1068003935號鑑定書1 份存卷
    可參（見偵卷第189 頁正反面），足認被告2 人前開任意性
    自白核與事實相符，應堪採信。
  ㈡按販賣毒品屬嚴重違法行為，苟遭逮獲，後果嚴重，毒販出
    售毒品時無不小心翼翼，不敢公然為之，且愷他命及含有氯
    乙基卡西酮、甲苯基乙基胺戊酮及硝甲西泮成分之咖啡包均
    無公定價格，並可任意分裝或增減其份量，是其各次買賣之
    價格，當亦各有差異，或隨供需雙方之資力、關係之深淺、
    需求之數量、貨源之充裕與否、販賣者對於資金之需求程度
    ，以及政府查緝之態度，進而為各種不同之風險評估，而為
    機動性之調整，是其價格標準，自非一成不變，且販賣者從
    各種「價差」或「量差」或「純度」謀取利潤方式，亦有差
    異，然其所圖利益之非法販賣行為目的，則屬相同，並無二
    致。因之販賣利得，除經被告坦承，或因帳冊記載致價量至
    臻明確外，確實難以究其原委。然按一般民眾之普遍認知，
    毒品價格非低、取得不易，且毒品交易向為政府查禁森嚴且
    重罰不寬貸，衡諸常情，倘非有利可圖，殊無必要甘冒持有
    毒品遭查獲、重罰之極大風險，無端親送至交易處所，或於
    自身住處附近交易毒品，抑或購入大量毒品貯藏之理，而平
    添為警查獲之可能。從而，除確有反證足資認定係基於某種
    非圖利本意之關係外，通常尚難因無法查悉其買進、賣出之
    差價，而諉無營利之意思，或阻卻販賣犯行之追訴，致知過
    坦承者難辭重典，飾詞否認者反得逞僥倖，而失情理之平。
    查被告為智識正常之人，對於系爭毒品向為檢警機關嚴予取
    締之犯罪當知悉甚稔，苟無利可圖，應無甘冒被查緝法辦重
    刑之極大風險為之，且被告甲○○於偵查中自承：「小黑」說
    有賣（毒品）出去的話一人一半，這句話是對伊等2 人說
    ，伊等2 人再對分一半等語（見偵卷第152 頁反面），而被
    告乙○○於偵查時亦供稱：伊等去送毒品，大概要收新臺幣2 
    、3 千元回來，「小黑」是說扣掉成本再分一半給伊等等語
    明確（見偵卷第159 頁反面），顯見被告2 人與「小黑」有
    從中賺取買賣差價以牟利之事實，足徵被告2 人為前開販賣
    第三級毒品犯行時，主觀上確均具有販賣愷他命及含有氯乙
    基卡西酮、甲苯基乙基胺戊酮及硝甲西泮成分之咖啡包以營
    利之意圖，應均堪認定。
  ㈢綜上，本案事證明確，被告2 人上開犯行均堪予認定，應均
    予依法論科。
二、論罪：
  ㈠按愷他命、氯乙基卡西酮、甲苯基乙基胺戊酮及硝甲西泮均
    係毒品危害防制條例第2 條第2 項第3 款規定之第三級毒品
    ，依法均不得販賣。核被告2 人所為，均係犯毒品危害防制
    條例第4 條第6 項、第3 項之販賣第三級毒品罪未遂罪。
  ㈡又毒品危害防制條例第11條第5 項規定，僅就持有第三級毒
    品純質淨重達20公克以上者，方有科處刑罰之規定，而被告
    2 人前開販賣愷他命及含有氯乙基卡西酮、甲苯基乙基胺戊
    酮及硝甲西泮成分之咖啡包前持有愷他命、氯乙基卡西酮、
    甲苯基乙基胺戊酮及硝甲西泮之行為，均無證據證明其純質
    淨重已達20公克以上，自應為有利被告2 人之認定。是持有
    該重量第三級毒品愷他命、氯乙基卡西酮、甲苯基乙基胺戊
    酮及硝甲西泮，並無處罰之規定，依上開說明，被告2 人前
    揭持有第三級毒品之行為，即不成罪，自均無為販賣之高度
    行為所吸收之問題，原判決誤認被告2 人販賣前，意圖販賣
    而持有毒品之低度行為，應為販賣毒品之高度行為所吸收，
    不另論罪，容有誤會，應予更正。
  ㈢被告2 人與「小黑」間就前開販賣第三級毒品犯行，均具有
    犯意聯絡及行為分擔，應皆論以共同正犯。 
三、科刑：
  ㈠被告2 人已著手販賣第三級毒品行為之實行而不遂，均為未
    遂犯，應均依刑法第25條第2 項之規定，各按既遂之刑度減
    輕其刑。
  ㈡按犯毒品危害防制條例第4 條至第8 條之罪，於偵查及審判
    中均自白者，減輕其刑，毒品危害防制條例第17條第2 項定
    有明文。依該規定旨在獎勵犯罪人之悛悔，同時使偵查或審
    判機關易於發現真實，以利毒品查緝，俾收防制毒品危害之
    效；故不論該被告之自白，係出於自動或被動、簡單或詳細
    、一次或多次，並其自白後有無翻異，苟其於偵查及審判中
    均有自白，即應依法減輕其刑。是該條項減刑規定之適用，
    係指偵查及審判中均有自白而言。而所謂自白乃對自己之犯
    罪事實全部或主要部分為肯定供述之意。查被告2 人於偵查
    、原審及本院均自白上開販賣第三級毒品未遂犯行（見偵卷
    第152 至154 、159 至160 頁反面、原審卷一第12頁反面、
    13、14頁反面、15、50至51頁、原審卷二第34頁反面至35頁
    反面、59頁、本院卷第76、77、82、133 、134 頁），爰均
    依毒品危害防制條例第17條第2 項規定，各遞減輕其刑。
  ㈢次按刑法第59條規定犯罪之情狀可憫恕者，得酌量減輕其刑
    ，其所謂「犯罪之情狀」，與同法第57條規定科刑時應審酌
    之一切情狀，並非有截然不同之領域，於裁判上酌減其刑時
    ，應就犯罪一切情狀（包括第57條所列舉之10款事項），予
    以全盤考量，審酌其犯罪有無可憫恕之事由（即有無特殊之
    原因與環境，在客觀上足以引起一般同情，以及宣告法定低
    度刑，是否猶嫌過重等等），以為判斷。而就販賣毒品案件
    中，同為販賣毒品之人，其原因動機不一，犯罪情節未必盡
    同，或有大盤毒梟者，亦有中、小盤之分，甚或僅止於吸毒
    者友儕間為求互通有無之有償轉讓者亦有之，其販賣行為所
    造成危害社會之程度自屬有異。倘依其情狀處以適當徒刑，
    即足以懲儆，並可達防衛社會之目的者，自非不可依客觀之
    犯行與主觀之惡性二者加以考量其情狀，是否有可憫恕之處
    ，適用刑法第59條之規定酌量減輕其刑，期使個案裁判之量
    刑，能斟酌至當，符合比例原則（最高法院95年度台上字第
    6157號判決意旨參照）。又所謂法定最低度刑，固包括法定
    最低本刑，惟遇有其他法定減輕事由者，則指適用該法定減
    輕事由減輕後之最低度刑而言。倘被告別有法定減輕事由者
    ，應先適用法定減輕事由減輕其刑後，猶認其犯罪之情狀顯
    可憫恕，即使科以該減輕後之最低度刑仍嫌過重者，始得適
    用刑法第59條規定酌量減輕其刑（最高法院100 年度台上字
    第744 號判決意旨參照）。查愷他命、氯乙基卡西酮、甲苯
    基乙基胺戊酮及硝甲西泮均係第三級毒品，一旦成癮即難以
    根除，並易對其個人、家庭甚至社會秩序造成負面影響，而
    應嚴予禁絕，依被告2 人智識程度及社會經驗，要難諉為不
    知，其等縱非以此為業之藥頭，或中、大盤毒梟，然竟恣意
    與「小黑」共同販賣愷他命或含有氯乙基卡西酮、甲苯基乙
    基胺戊酮及硝甲西泮成分之咖啡包予他人施用，實屬不該，
    且均難認有何足以引起一般同情之特殊原因、環境與情狀，
    尚無如宣告法定最低度刑（販賣第三級毒品未遂部分，經依
    刑法第25條第2 項及毒品危害防制條例第17條第2 項規定減
    輕後為有期徒刑1 年9 月），猶嫌過重，而情堪憫恕之情形
    ，自均無刑法第59條之適用餘地，附此敘明。
四、撤銷改判（即沒收部分）之理由：
  ㈠按刑法沒收之相關規定修正前，係將沒收視為刑罰之一種，
    修正前刑法第34條第2 款、第3 款將沒收及其附隨之追徵、
    追繳或抵償定義為「從刑」之一種，即為此種觀念之具體展
    現。誠然，古代之沒收，旨在剝奪犯罪行為人之財產，使犯
    罪行為人受重大之不利益，以此達到懲罰犯罪行為人之目的
    ，此種沒收當屬刑罰，殆無疑義；惟時至今日，沒收之標的
    業已由犯罪行為人之財產，轉為「違禁物、供犯罪所用之物
    、犯罪預備之物、犯罪所生之物、犯罪所得」（修正前刑法
    第38條第1 項、修正後刑法第38條第1 項、第2 項、第38條
    之1 第1 項前段參照）。其中對違禁物、供犯罪所用之物、
    犯罪預備之物、犯罪所生之物宣告沒收，核其意旨，乃在排
    除犯罪行為人對於該等物品之占有，避免犯罪行為人未來利
    用上開物品再次犯罪，甚至避免犯罪行為人以外之第三人利
    用上開物品再次犯罪（如違禁物之情形），較諸刑罰，無寧
    更具保安處分之性質；另對於犯罪所得之沒收，則旨在避免
    犯罪行為人因犯罪而保有不當之利得，係深受衡平思想之影
    響，亦非可以單純之刑罰目之。上開沒收所存之立法思維，
    核與傳統將沒收定義為「刑罰」之觀念顯見矛盾、齟齬之處
    ，故新修正刑法將沒收重新定性為「刑罰及保安處分以外之
    法律效果，具有獨立性，而非刑罰（從刑）」（刑法第2 條
    立法說明一參照），且佐以依修正後刑法第2 條第2 項規定
    應逕適用裁判時法律，而無刑罰所應適用之「從舊從輕原則
    」之適用，益見刑法修正後，沒收業已「去刑罰化」而具「
    獨立性」，仍需以犯罪行為之存在為前提，故於刑之宣告之
    同時併為沒收之宣告，乃實務上最常見之運作模式（修正後
    刑事訴訟法第309 條第1 款參照），但亦得由檢察官另聲請
    法院為單獨沒收之宣告（修正後刑法第40條第3 項、刑事訴
    訟法第59條之1 、修正後刑事訴訟法第455 條之34至37參照
    ），故在論理上，「沒收」本得與「本案部分（即罪刑部分
    ）」截然區分，即若原判決僅沒收部分有所違誤，而於本案
    部分認事用法正確時，自僅得就沒收部分撤銷，方符立法本
    旨。
  ㈡原判決就被告2 人前開販賣第三級毒品未遂犯行諭知扣案之
    愷他命8 包及含有氯乙基卡西酮、甲苯基乙基胺戊酮及硝甲
    西泮成分之咖啡包2 包均沒收，固非無見。惟按犯毒品危害
    防制條例第4 條至第9 條、第12條、第13條或第14條第1 項
    、第2 項之罪者，其供犯罪所用之物，不問屬於犯罪行為人
    與否，均沒收之，毒品危害防制條例第19條第1 項定有明文
    。經查：「小黑」所持用、供被告2 人等犯前開販賣第三級
    毒品未遂罪所用之門號0000000000號行動電話1 具（含SIM 
    卡1 張）雖未扣案，惟並無事證顯示已滅失，原判決竟未諭
    知沒收及追徵，容有未合。檢察官上訴意旨指摘原判決對被
    告2 人為緩刑之宣告不當，固無足採，惟原判決關於上開沒
    收部分既有上揭可議之處，自應由本院將原判決關於沒收部
    分予以撤銷改判。
  ㈢扣案之第三級毒品愷他命8 包及含有第三級毒品氯乙基卡西
    酮、甲苯基乙基胺戊酮及硝甲西泮成分之咖啡包2 包，均為
    違禁物，應均依刑法第38條第1 項規定，宣告沒收；而包裝
    上開第三級毒品愷他命、氯乙基卡西酮、甲苯基乙基胺戊酮
    及硝甲西泮之外包裝袋共10個，以目前所採行之鑑驗方式，
    包裝袋內仍會殘留微量毒品，而無法將之完全析離，亦應均
    依刑法第38條第1 項規定與所包裝之上開毒品併予宣告沒收
    。至於鑑驗耗損部分，既已滅失不存在，自無庸併予宣告沒
    收。
  ㈣查「小黑」所持用、供買家與之聯絡購毒使用之門號0000000
    000號行動電話1 具（含SIM 卡1 張），係供本案被告2 人
    等犯前開販賣第三級毒品未遂罪所用之物，雖未扣案，惟並
    無事證顯示已滅失，應依毒品危害防制條例第19條第1 項之
    規定，不問屬於犯罪行為人與否，宣告沒收，並依刑法第38
    條第4 項規定諭知於全部或一部不能沒收或不宜執行沒收時
    ，追徵其價額。
五、上訴駁回之理由：
  ㈠原審以被告2 人上開犯行事證明確，適用毒品危害防制條例
    第4 條第6 項、第3 項、第17條第2 項、刑法第11條、第28
    條、第25條第2 項、第74條第1 項第1 款、第2 項第4 款、
    第5 款、第93條第1 項第2 款等規定，並審酌被告2 人均正
    值青盛之年，不思努力進取，明知毒品對於身心健康有莫大
    之戕害，竟為圖私利，共同與「小黑」販賣第三級毒品，危
    害國民身心健康及社會風氣，應予非難，惟念其等犯後均坦
    承犯行，尚具悔悟之意，且本案犯行止於未遂階段，尚未產
    生實際危害，兼衡其等之前科素行、生活狀況、智識程度、
    家庭經濟狀況，及其等為本案犯行之動機、目的、手段、所
    生危害等一切情狀，各量處有期徒刑2 年；又參酌被告2 人
    均未曾因故意犯罪受有期徒刑以上刑之宣告，考量被告2 人
    年紀均輕，素行尚可，且犯後均坦承犯行，尚有悔意，僅因
    一時受利所誘，致罹刑章，經此偵審程序及科刑之教訓，當
    能知所警惕而無再犯之虞，而認其等前開所受宣告之刑，以
    暫不執行為適當，併予宣告緩刑5 年；另為使被告2 人能從
    中深切記取教訓，使其等對自身行為有所警惕，並斟酌本案
    犯罪情節及被告2 人之生活狀況等情，命被告2 人應各向公
    庫支付3 萬元及於緩刑期間，向指定之政府機關、政府機構
    、行政法人、社區或其他符合公益目的之機構或團體，提供
    240 小時之義務勞務，併依刑法第93條第1 項第2 款之規定
    ，宣告緩刑期間付保護管束。經核其認事、用法並無違法或
    不當，量刑亦稱妥適。
  ㈡檢察官上訴意旨略以：⒈被告2 人先前於103 至105 年間之少
    年時期，皆有多次因吸食迷幻藥物等虞犯案件受保護管束等
    處分，上開少年前案資料於成年後因而註記塗銷，其目的係
    在給予被告2 人重新開始之機會，然被告2 人於成年未久後
    再犯本件販賣第三級毒品罪，可見被告2 人並未因之前少年
    虞犯案件所得之處分獲得警惕，並一再接觸違禁藥物，甚而
    變本加厲，由單純吸食轉而販賣予他人。⒉販賣第三級毒品
    之行為係法定最輕本刑7 年有期徒刑之犯罪，係鑑於販賣毒
    品之行為，不但使用毒品者本身健康受損，其親友亦無端受
    累，且易產生其他衍生犯罪，近來毒品深入校園之情形越加
    嚴重，年齡層亦有往下降之趨勢，影響青少年身心發展，扼
    殺國家未來棟樑。被告2 人被查獲販賣第三級毒品未遂之次
    數雖僅有1 次，然而被告2 人為智識正常、四肢健全之青年
    ，循正當之途謀生並無困難，竟未循此徒，為貪圖不法利益
    ，販賣含有第三級毒品氯乙基卡西酮、甲苯基乙基胺戊酮及
    硝甲西泮等成分之咖啡包，且本次因係警察喬裝買家購買而
    予以查扣毒品，否則即流入市面殘害社會大眾。⒊原審判決
    未慮及上情，驟然對被告2 人為緩刑之宣告，不僅對被告2 
    人不足生警惕之效，更無法反應被告2 人販賣毒品犯行所侵
    害社會法益之嚴重性，難認合於達成客觀上之適當性、相當
    性與必要性等價值要求，即與比例原則相悖，已違背量刑之
    內部性界線，而有判決不適用法則或適用法則不當之違背法
    令事由，尚有未洽云云。惟：
    ⒈按行為經法院評價為不法之犯罪行為，且為刑罰科處之宣
      告後，究應否加以執行，乃刑罰如何實現之問題。依現代
      刑法之觀念，在刑罰制裁之實現上，宜採取多元而有彈性
      之因應方式，除經斟酌再三，認確無教化之可能，應予隔
      離之外，對於有教化、改善可能者，其刑罰執行與否，則
      應視刑罰對於行為人之作用而定。倘認有以監禁或治療謀
      求改善之必要，固須依其應受威嚇與矯治之程度，而分別
      施以不同之改善措施（入監服刑或在矯治機關接受治療）
      ；反之，如認行為人對於社會規範之認知並無重大偏離，
      行為控制能力亦無異常，僅因偶發、初犯或過失犯罪，刑
      罰對其效用不大，祇須為刑罰宣示之警示作用，即為已足
      ，此時即非不得緩其刑之執行，並藉違反緩刑規定將入監
      執行之心理強制作用，謀求行為人自發性之改善更新。而
      行為人是否有改善之可能性或執行之必要性，固係由法院
      為綜合之審酌考量，並就審酌考量所得而為預測性之判斷
      ，但當有客觀情狀顯示預測有誤時，亦非全無補救之道，
      法院仍得在一定之條件下，撤銷緩刑（刑法第75條、第75
      條之1 ），使行為人執行其應執行之刑，以符正義。由是
      觀之，法院是否宣告緩刑，有其自由裁量之職權，而基於
      尊重法院裁量之專屬性，對其裁量宜採取較低之審查密度
      ，祇須行為人符合刑法第74條第1 項所定之條件，法院即
      得宣告緩刑（最高法院102 年度台上字第4161號判決意旨
      參照）。
    ⒉查，被告2 人於少年時期雖曾有吸食迷幻藥物等非行紀錄
      ，但其等未曾受有期徒刑以上刑之宣告，於此情況下，法
      律仍予被告2 人於法院認暫不執行為適當時，有緩刑之自
      新機會。本件被告2 人行為時，分別甫年滿19歲、20歲，
      年輕識淺，思慮難免未周，且其等犯後於偵查、原審及本
      院審理中均坦承犯行，深具悔意，足見犯後態度良好，仍
      具高度可塑性；參以其等並未因上開販毒犯行，獲得任何
      報酬，如因本案遽入監執行，勢必對其等社會生活產生嚴
      重影響，倘能在家庭及職場中善盡本分，甚而有所作為回
      饋社會，應比入監服刑為當，更能符合刑期無刑所欲達成
      之目的。是原審綜合審酌後，考量被告2 人經此偵審教訓
      後，應知警惕而無再犯之虞，因認所宣告之刑，以暫不執
      行為適當，而宣告緩刑5 年；又為使被告2 人能從中深切
      記取教訓，使其等對自身行為有所警惕，並斟酌本案犯罪
      情節及被告2 人之生活狀況等情，命被告2 人應各向公庫
      支付3 萬元及於緩刑期間，向指定之政府機關、政府機構
      、行政法人、社區或其他符合公益目的之機構或團體，提
      供240 小時之義務勞務，併依刑法第93條第1 項第2 款之
      規定，宣告緩刑期間付保護管束，其所為宣告緩刑並未逾
      越法律所規定之範圍，亦未恣意濫用其權限，並無違法或
      不當之處。況被告2 人如未履行緩刑所附條件，或有其他
      撤銷緩刑事由，法院仍得在一定之條件下撤銷緩刑，應足
      以確保被告2 人惕勵自省。綜上，原審對被告為附條件緩
      刑之諭知，應屬妥適。
    ⒊從而，檢察官執前詞上訴指摘原判決違法或不當，為無理由，應予駁回。
據上論斷，應依刑事訴訟法第368 條、第369 條第1 項前段、第
364 條、第299 條第1 項前段，毒品危害防制條例第19條第1 項
，刑法第11條前段、第38條第1 項、第4 項，判決如主文。
本案經檢察官陳淑蓉提起公訴，檢察官郭書綺提起上訴，檢察官
何明楨到庭執行職務。
中    華    民    國    109   年    1     月    8     日
                  刑事第十一庭  審判長法  官  楊力進
                                      法  官  沈君玲
                                      法  官  雷淑雯
以上正本證明與原本無異。
如不服本判決應於收受送達後10日內向本院提出上訴書狀，並應
敘述具體理由；其未敘述上訴理由者，應於上訴期間屆滿後10日
內向本院補提理由書（均須按他造當事人之人數附繕本）「切勿
逕送上級法院」。
                                      書記官  李佳姿
中    華    民    國    109   年    1     月    9     日
附錄本案論罪科刑法條全文： 
毒品危害防制條例第4 條
製造、運輸、販賣第一級毒品者，處死刑或無期徒刑；處無期徒
刑者，得併科新臺幣2 千萬元以下罰金。
製造、運輸、販賣第二級毒品者，處無期徒刑或7 年以上有期徒
刑，得併科新臺幣1 千萬元以下罰金。
製造、運輸、販賣第三級毒品者，處7 年以上有期徒刑，得併科
新臺幣7 百萬元以下罰金。
製造、運輸、販賣第四級毒品者，處5 年以上12年以下有期徒刑
，得併科新臺幣3 百萬元以下罰金。
製造、運輸、販賣專供製造或施用毒品之器具者，處1 年以上7
年以下有期徒刑，得併科新臺幣1 百萬元以下罰金。
前5 項之未遂犯罰之。